【裁判字號】    99,交上易,165
【裁判日期】    990317
【裁判案由】    公共危險等
【裁判全文】
臺灣高等法院臺南分院刑事判決       99年度交上易字第165號
上  訴  人
即  被  告  甲○○
上列上訴人因被告公共危險等案件，不服臺灣嘉義地方法院99年
度交易字第27號中華民國99年1月29日第一審判決（起訴案號：
臺灣嘉義地方法院檢察署98年度偵字第8402號），提起上訴，本
院判決如下：
    主  文
上訴駁回。
    理  由
一、按刑事訴訟法第361條、第367條規定，不服地方法院之第一
    審判決而上訴者，應提出上訴書狀，並敘述「具體理由」，
    為上訴必備之程式；其所提出之書狀未敘述上訴理由，或僅
    曾以言詞陳述上訴理由者，均應於上訴期間屆滿後二十日內
    補提理由書於第一審法院。第一審法院經形式審查，認逾期
    未補提上訴理由者，應定期間先命補正；逾期未補正者，為
    上訴不合法律上之程式，應以裁定駁回。倘「已提出上訴理
    由」，但所提非屬具體理由者，則由第二審法院以上訴不合
    法律上之程式，判決駁回。而所謂「具體理由」，必依據卷
    內既有訴訟資料或提出新事證，指摘或表明第一審判決有何
    採證認事、用法或量刑等足以影響判決本旨之不當或違法，
    而構成應予撤銷之具體事由，始克當之（例如：依憑證據法
    則具體指出所採證據何以不具證據能力，或依憑卷證資料，
    明確指出所為證據證明力之判斷如何違背經驗、論理法則）
    ；倘僅泛言原判決認定事實錯誤、違背法令、量刑失之過重
    或輕縱，而未依上揭意旨指出具體事由，或形式上雖已指出
    具體事由，然該事由縱使屬實，亦不足以認為原判決有何不
    當或違法者（例如：對不具有調查必要性之證據，法院未依
    聲請調查亦未說明理由，或援用證據不當，但除去該證據仍
    應為同一事實之認定），皆難謂係具體理由，俾與第二審上
    訴制度旨在請求第二審法院撤銷、變更第一審不當或違法之
    判決，以實現個案救濟之立法目的相契合，並節制濫行上訴
    （最高法院97年度台上字第892號判決參照。）。
二、被告上訴意旨略以：被告坦承明知飲酒過量不能安全駕駛動
    力交通工具，但被告係初犯，並無前科，原審判決應執行有
    期徒刑四月太重。被告單親撫養一名小孩，目前待業，無法
    繳交國小營養午餐及健保費，請從輕量刑。告訴人就本件車
    禍亦有過失，被告亦有受傷，原審判決被告過失傷害罪有期
    徒刑三月太重，請減輕刑責云云。
三、惟按量刑的輕重，屬事實審法院得依職權自由裁量之事項，
    苟已斟酌刑法第57條各款所列情狀而未逾越法定刑度，不得
    遽指為違法，且在同一犯罪事實與情節，如別無其他加重或
    減輕之原因，下級審量定之刑，亦無過重或失輕之不當情形
    ，則上級審法院對下級審法院之職權行使，原則上應予尊重
    。經查:本件原判決認定被告有原判決事實欄所載之犯行，
    業已敘明所憑證據及認定之理由，經核並無違反經驗法則及
    論理法則。且原判決認被告所為，係犯刑法第185條之3不能
    安全駕駛動力交通工具罪、第284條第1項前段之過失傷害罪
    ，而援引刑法第185條之3、第284條第1項前段、第62條、第
    41條第1項前段、第51條第5款，刑法施行法第1條之1第1項
    、第2項前段，道路交通管理處罰條例第86條第1項等規定，
    為法律之適用，亦無違誤。復敘明被告飲用酒類後，吐氣所
    含酒精濃度甚高，已達不能安全駕駛之狀態，竟仍駕車於道
    路上行駛，不顧道路上其他通行之人、車安全，惡性非微，
    尚未與告訴人達成民事和解或取得告訴人之原諒，其過失犯
    行造成告訴人受傷之程度，以及其無任何前科紀錄素行良好
    、犯後之態度、所生危害、高中肄業之智識程度、已離婚、
    育有1子、目前待業中、經濟狀況不好等一切情狀，分別就
    被告所犯不能安全駕駛動力交通工具罪部分，量處有期徒刑
    二月；就所犯過失傷害罪部分，量處有期徒刑三月，並定其
    應執行有期徒刑四月，併均諭知易科罰金之折算標準，即已
    詳細記載其審酌科刑之一切情狀之理由，且既未逾越法定刑
    度，又未濫用自由裁量之權限，刑度亦屬妥適，核無不當或
    違法之情形。
四、本件被告提起上訴，僅以被告坦承犯行，且係初犯並無前科
    ，及單親撫養小孩，目前待業中，本件告訴人亦有過失，請
    減輕刑責云云。被告所陳上開情狀，業經原判決於量刑時予
    以審酌，已如前述，要難認原判決有何不當或違法，核非前
    揭法條所規定上訴應敘明之具體理由。此外，被告復未具體
    指摘原判決關於認定事實、適用法律及量刑等事項，究有何
    違法或不當之具體情形。是核被告之上訴意旨，僅泛稱量刑
    不當，並未依據卷內既有訴訟資料或提出新事證，指摘或表
    明第一審判決有何採證認事、用法或量刑等足以影響判決本
    旨之不當或違法之具體事由（按上訴理由是否具體，係屬第
    二審審查之範圍，不在命補正之列，刑事訴訟法第361條修
    正立法理由參照）。從而，揆諸上開規定，本件上訴顯屬違
    背法律上之程式，自應予以駁回，並不經言詞辯論為之。
五、依刑事訴訟法第367條前段、第372條，判決如主文。
中    華    民    國    99    年    3     月    17    日
                  刑事第六庭    審判長法  官  董武全
                                      法  官  沈揚仁
                                      法  官  賴純慧
以上正本證明與原本無異。
不得上訴。
                                      書記官  蔡宜均
中    華    民    國    99    年    3     月    17    日

司法院資訊處製作；財團法人民間司法改革基金會備份。
